臺灣新竹地方法院民事判決　　　　　　　 100年度親字第42號
原　　　告　江崇機
被　　　告　江佑仁
兼法定代理
人　　　　　方翠玉
上列當事人間否認子女事件，本院於民國100 年10月27日言詞辯
論終結，判決如下：
    主  文
確認被告江佑仁非原告江崇機與被告方翠玉所生之婚生子女。
訴訟費用由被告負擔。
    事實及理由
一、原告主張略以：原告與被告方翠玉於民國93年5 月15日結婚
    ，婚後育有包括被告江佑仁（95年10月9 日生）在內共三名
    子女。然近年來被告方翠玉沉迷網路交友，經原告多次勸阻
    依然故我。詎料，被告方翠玉竟於100 年6 月3 日離家，直
    至同年月6 日晚間9 時30分許始自行回家。惟被告方翠玉又
    於同年月14日晚間8 時30分許離家，直至同年月28日早上9
    點30分許始由車號7181-KS 號銀色自用小客車載到兩造住處
    附近。嗣被告方翠玉於同年月30日上午11時10分許打包衣物
    後，搭乘上開自用小客車再行離家。原告於同年7 月3 日凌
    晨0 時35分許會同三名警員前往新竹市○○街5 巷3 號找被
    告方翠玉，經被告方翠玉應門，由一姓名不詳男子開門，因
    警方未作立即處置，未入該址屋內查證，致未能取得相關通
    姦證據，而被告江佑仁與兄、姐不像，原告懷疑被告方翠玉
    對婚姻不忠，乃於100 年6 月17日前往臺北陽明醫院作DNA
    親子鑑定，委託博微生物科技股份有限公司（下稱博微公司
    ）進行鑑定，並依100 年6 月22日博微公司所提出之鑑定報
    告研判被告江佑仁非原告與被告方翠玉所生之子女，爰依民
    法第1063條第2 項提起本訴，並聲明如主文第一項。
二、被告方面：對於原告所陳均無意見。
三、得心證之理由：
(一)、按從子女出生日回溯第181 日起至第302 日止為受胎期間；
    妻之受胎，係在婚姻關係存續中者，推定其所生子女為婚生
    子女，民法第1062條第1 項、第1063條第1 項分別定有明文
    。原告主張與被告方翠玉於93年5 月15日結婚迄今，被告江
    佑仁則係於95年10月9 日出生等情，業據原告提出戶籍謄本
    1 份為證，堪信為真實。從而，被告江佑仁受胎期間，係在
    原告與被告方翠玉婚姻關係存續中，應推定被告江佑仁為原
    告與被告方翠玉之婚生子女。
(二)、次按民法第1063條第1 項關於婚生子女的推定，如夫妻之一
    方能證明子女非為婚生子女者，得自知悉該子女非為婚生子
    女之時起2 年內提起否認之訴，同條第2 項、第3 項亦定有
    明文。經查，原告主張其係於100 年6 月22日取得博微公司
    鑑定結果始知悉被告江佑仁非其親生子女，乃於同年8 月18
    日提起本件訴訟等情，業據原告提出博微公司分子生物實驗
    室DNA 基因圖譜型別分析報告一份為證，並有起訴狀上本院
    收狀日期章之印文可稽，堪信為真實，則原告提起本件訴訟
    顯未逾法定得提起否認之訴之期間。
(三)、原告主張被告江佑仁非原告與被告方翠玉所生之子女，原告
    且就被告方翠玉妨害家庭部分，提起刑事告訴等情，業經本
    院依職權調取臺灣新竹地方法院檢察署100 年度他字第1570
    號偵查卷宗核閱無訛。又觀諸上開偵查卷宗所附原告與被告
    方翠玉、江佑仁DNA 型別鑑定如下之結果：「本案由15組DN
    A-STR 型別檢測結果，發現有3 組以上DNA-STR 基因位不符
    合親子遺傳法則，可排除江崇機為方翠玉親生子江佑仁之親
    生父之可能。」有內政部警政署刑事警察局100 年9 月26日
    刑醫字第1000113592號鑑定書1 份在卷可參，堪認原告上開
    主張為真實。準此，被告江佑仁既非原告與被告方翠玉之婚
    生子女，原告復於法律規定期間內提起本件訴訟，揆諸前開
    說明，於法洵屬有據，應予准許。
四、訴訟費用負擔之依據：民事訴訟法第78條。
中    華    民    國   100    年    11    月    10    日
                  家事法庭法   官  林昌義
以上正本證明與原本無異。
如不服本判決，應於判決送達後20日之不變期間內，向本院提出
上訴狀。如委任律師提起上訴者，應一併繳納上訴審裁判費。
中    華    民    國   100    年    11    月    10    日
                          書記官  張永榮